臺灣臺北地方法院民事裁定　　　　　　　　94年度抗字第98號
抗　告　人　漢唐集成股份有限公司
法定代理人　甲○○
相　對　人　北京台群科技有限公司清算委員會
法定代理人　乙○○
上列當事人間聲請判決認可事件，抗告人對於民國94年 8月30日
本院所為之94年度聲字第2507號裁定提起抗告，本院裁定如下：
    主  文
抗告駁回。
抗告費用由抗告人負擔。
    理  由
一、按在大陸地區作成之民事確定裁判、民事仲裁判斷，不違背
    臺灣地區公共秩序或善良風俗者，得聲請法院裁定認可。前
    項規定，以在臺灣地區作成之民事確定裁判、民事仲裁判斷
    ，得聲請大陸地區法院裁定認可或為執行名義者，始適用之
    。臺灣地區與大陸地區人民關係條例第74條第1項、第3項定
    有明文。
二、本件相對人聲請認可中華人民共和國北京市第二中級人民法
    院（2004）二中民初字第08635號判決、中華人民共和國北
    京市高級人民法院（2005）高民終字第580號判決，並提出
    前開民事判決、北京市第二公證處（2005）京二證字第
    19345 號公證書、（94）核字第052371號財團法人海峽交流
    基金會證明書、北京市第二公證處（2005）京二證字第
    19346號公證書、（94）核字第052369號財團法人海峽交流
    基金會證明書為證。
三、經查，中華人民共和國北京市第二中級人民法院（2004）二
    中民初字第08635號判決係相對人起訴請求抗告人依相對人
    公司章程及中華人民共和國公司法第25條規定，履行股東之
    出資義務，其判決理由略以：台灣台群科技股份有限公司（
    下稱台灣台群公司）與第三人乙○○簽訂投資協議書，共同
    投資設立相對人公司，並於相對人公司章程中約定註冊資本
    為1,500,000美元，雙方分別投資50%即750,000美元。惟台
    灣台群公司並未依約繳納全部資金，截至92年9月16日止僅
    出資202,484美元。相對人公司已於93年4月27日決議解散，
    經朝陽區對外經濟貿易委員會於94年5月11日批准終止公司
    章程，並經相對人公司於93年5月23日召開第2次董事會決議
    成立清算委員會，由乙○○擔任清算委員會主任，依中華人
    民共和國公司法第25條、中華人民共和國外資企業法實施細
    則第31條第1款及外資投資企業清算辦法第3條規定，相對人
    自有權追回台灣台群公司應繳而未繳之款項。又台灣台群公
    司已於92年9月18日與抗告人合併，並以抗告人為存續公司
    ，抗告人自應承擔台灣台群公司所有權利、義務。因而判決
    抗告人應向相對人支付台灣台群公司未繳納之出資額及利息
    等語。另中華人民共和國北京高級人民法院（2005）高民終
    字第580號判決相對人勝訴，除沿用上開理由外，並認為第
    三人林倉敏係台灣台群公司負責人，對外代表台灣台群公司
    ，其代表台灣台群公司簽名之後果應由台灣台群公司承擔等
    語。核上開判決之理由，並無違臺灣地區之公共秩序或善良
    風俗。
四、抗告意旨雖以北京市第二中級人民法院、北京高級人民法院
    對抗告人提出及請求調查之證據均未予置理，對抗告人極為
    不利；系爭投資協議書係第三人乙○○、林倉敏利用林倉敏
    擔任台灣台群公司董事長之機會，為詐欺、背信以圖利自己
    及他人而製造之工具，係通謀而為之虛偽意思表示，應屬無
    效云云，惟認可判決程序屬非訟事件之裁定程序，不得就當
    事人間之法律關係重為判斷，抗告人所稱上情，乃當事人間
    之實體法律關係，本件無調查、審理權限，是抗告人所辯均
    無理由。從而本院依相對人之聲請而為准許認可之裁定，經
    核尚無不合。抗告意旨指摘原裁定不當，求予廢棄改判，為
    無理由，應予駁回。
五、本件抗告為無理由，爰依非訟事件法第21條第2項、第46 條
    、民事訴訟法第495條之1第1項、第449條第1項、第78條裁
    定如主文。
中　　華　　民　　國　　94　　年　　12　　月　　16　　日
              民事第五庭    審判長法  官  翁昭蓉
                                  法  官  蔡如琪
                                  法　官　林鳳珠
以上正本係照原本作成
本裁定除以違背法令為理由，不得再抗告。如提再抗告，應於收
受送達後10日內向本院提出再抗告狀。並繳納抗告費新台幣1,00
0元。
中　　華　　民　　國　　94　　年　　12　　月　　16　　日
                    　　　　　　書記官　曾寶生
